【裁判字號】    89,易,387
【裁判日期】    890804
【裁判案由】    傷害等
【裁判全文】
臺灣嘉義地方法院刑事判決                          八十九年度易字第三八七號
    公  訴  人  臺灣嘉義地方法院檢察署檢察官
    被      告  乙○○
右列被告因家庭暴力罪之傷害案件，經檢察官提起公訴 (八十九年度偵字第二一九二
號)，本院判決如左：
    主  文
乙○○施強暴於直系血親尊親屬，未成傷，累犯，處有期徒刑肆月。傷害直系血親尊
親屬之身體，累犯，處有期徒刑柒月。以加害生命、財產之事，恐嚇他人致生危害於
安全，累犯，處有期徒刑肆月。應執行有期徒刑壹年貳月。
    事  實
一、乙○○係甲○○、丙○○○（起訴書誤載為廖魏月綢）之子，三人間具有直係血
    親尊親屬之家屬關係，為家庭暴力防法法第三款之家庭成員，又乙○○於民國八
    十三年間曾犯賭博罪，經本院判處有期徒刑四月，如易科罰金以三百元折算一日
    確定，於八十五年十月九日執行完畢，猶不知悔改，復於八十九年二月八日下午
    七時二十分許，在其嘉義市○○路七二號住處，不滿酒後遭其父甲○○言詞訓誡
    ，竟出言恐嚇稱：要放火燒房子及拿槍槍擊等語，致甲○○心生畏懼。復與其父
    甲○○發生拉扯，而另行基於傷害之犯意，施以腳踢甲○○腹部位置等強暴手段
    而未成傷，並於其母丙○○○制止而發生拉扯之際，另起傷害之犯意，致丙○○○發生左手大拇指擦傷（○‧二×○‧五公分）之傷害。
二、案經甲○○及廖魏月綢訴由嘉義市第二分局報告臺灣嘉義地方法院檢察署檢察官
    偵查起訴。
    理  由
一、本件訊據被告乙○○矢口否認涉有右揭傷害、恐嚇犯行，辯稱：並未毆打其父母
    ，只是與我父親拉扯，我不是要踹他，是母親站在中間，我父親過來拿椅子要打
    我，我是用腳撥開，我母親是站在中間，所以才被椅子打到，我並無出手，沒有
    恐嚇我父親，當日說何話已記不得云云。惟查：被告如何恐嚇其父甲○○及傷害
    其父母等情事，業經告訴人甲○○、丙○○○迭於警訊、偵、審中指訴甚詳，甲○○並陳稱因被告之恐嚇而心生畏懼等情明確（偵查中八十九年四月二十日訊問
    筆錄），丙○○○所受傷害，亦有財團法人天主教聖馬爾定醫院診斷證明書一份
    附卷可稽。次查：被告於警訊中初供稱：係其父親用腳要踢我，其母親用手攔在
    中間因而受傷。復於本院審理中供稱；是我父親過來拿椅子要打我，我是用腳撥
    開，我母親是站在中間，所以才被椅子打到（本院八十九年七月二十一日審判筆
    錄），被告就與其父親如何發生拉扯、其母親如何受傷等情，前後供述顯有矛盾
    ，被告所辯無非事後卸責之詞，委無足採，本件事證明確，被告犯行堪予認定。
二、核被告乙○○對其父甲○○施強暴未成傷部分，係犯刑法二百八十一條之罪；對
    其母丙○○○傷害部分，係犯刑法第二百七十七條、第二百八十條之罪；另恐嚇
    其父甲○○部分，係犯刑法第三百零五條之罪。被告分論併罰，被告所犯上開三
    罪，犯意各別，行為互殊，犯罪構成要件亦不同，應予分論併罰，並定其應執行
    刑。查被告乙○○於八十三年間曾犯賭博罪，經本院判處有期徒刑四月，如易科
    罰金以三百元折算一日確定，於八十五年十月九日執行完畢，此有臺灣臺中地方
    法院被告全國前案紀錄表、臺灣嘉義地方法院檢察署刑案資料查註紀錄表各一份
    附卷可稽，被告於五年內再犯有期徒刑以上之本罪，為累犯，應依刑法第四十七
    條之規定加重其刑。爰審酌被告年輕力壯，不思上進，不堪受教誨即以恐嚇傷害
    手段忤逆雙親之犯罪動機、目的、手段、品行、所受刺激、智識程度、所生危害
    及犯罪後之雖未坦承犯行，然深表後悔等態度等一切情狀，各量處如主文所示之
    刑，並定其應執行刑。至公訴人具體求刑三年，尚屬過重，併此敘明。又本件被
    告所犯刑法第二百八十條之罪，經加重結果，其最重本刑已逾三年，即不得適用
    刑法第四十一條易科罰金（最高法院四十九年台非字第五二號參照），查數罪併
    罰中之一罪，依刑法規定得易科罰金，若因與不得易科之他罪併合處罰結果而不
    得易科罰金時，原可易科部分所處之刑，自亦無庸為易科折算標準之記載（大法
    官會議解釋第一四四號參照），併此敘明。
據上論斷，應依刑事訴訟法第二百九十九條第一項前段，刑法第二百八十一條、第二
百七十七條、第二百八十條、第三百零五條、第四十七條、第五十五條第五款，罰金
罰鍰提高標準條例第一條前段，判決如主文。
本案經檢察官游悅晨到庭執行職務
中    華    民    國      八十九  年      八        月      四          日
                                      臺灣嘉義地方法院刑事第一庭
                                          審判長法官  陳  珍  如
                                              法  官  黃  仁  勇
                                              法  官  蔡  廷  宜
右正本證明與原本無異。
如不服本判決，應於判決送達後十日內，向本院提出上訴狀（應附繕本）。
中    華    民    國      八十九  年      八        月      四          日
                  書記官  尹  玉  琪
附錄論罪法條：
刑法第二百七十七條第一項
傷害人之身體或健康者，處三年以下有期徒刑，拘役或一千元以下罰金。
第二百八十條
對於直系血親尊親屬，犯第二百七十七條或二百七十八條之罪者，加重其刑至二分之
一。
第二百八十一條
施強暴於直系血親尊親屬，未成傷者，處一年以下有期徒刑、拘役或五百元以下罰金
。
第三百零五條
以加害生命、身體、自由、名譽、財產之事恐嚇他人，致生危害於安全者，處二年以
下有期徒刑、拘役或三百元以下罰金。


司法院資訊處製作；財團法人民間司法改革基金會備份。
